【裁判字號】    98,交聲,3070
【裁判日期】    981120
【裁判案由】    聲明異議
【裁判全文】
臺灣高雄地方法院交通事件裁定        98年度交聲字第3070號
原處分機關  高雄市政府交通局
法定代理人  甲○○
異  議  人
即受處分人  乙○○
上列異議人因違反道路交通管理處罰條例案件，對高雄市政府交
通局所為之處分（原處分書：高市交裁字第裁32-B00000000號）
聲明異議，本院裁定如下：
    主  文
異議駁回。
    理  由
一、原處分意旨略以：異議人即受處分人乙○○（下稱異議人）
    於民國98年10月13日16時15分，騎乘車號SA9-373 輕型機車
    ，行經高雄市三民區市○○路與建國三路有燈光號誌管制之
    交岔路口時，擅自闖越紅燈，經高雄市政府警察局三民第一
    分局員警攔停舉發其駕車行經有燈光號誌管制之交岔路口闖
    紅燈，並開立高市警交字第B00000000 號舉發違反道路交通
    管理事件通知單，乃依道路交通管理處罰條例第53條第1 項
    及第63條第1 項之規定，於同年11月6 日以高市交裁字第裁
    32-B00000000號裁決書裁處異議人罰鍰新臺幣（下同）1,80
    0元，並記違規點數3點之處分等語。
二、異議意旨略以：異議人於上揭時、地，騎車由南往北方向行
    經有燈光號誌管制之交岔路口時，陽光強烈自北方直射而來
    ，伊因刺眼一時無法分辨燈號，逕自通過該交岔路口，實無
    闖越紅燈之意，原處分機關未及審酌上情，逕予裁處顯有違
    失，爰聲明異議請求撤銷原處分等語。
三、按汽車駕駛人，行經有燈光號誌管制之交岔路口闖紅燈者，
    處1,800 元以上5,400 元以下罰鍰，並記違規點數3 點，道
    路交通管理處罰條例第53條第1 項及第63條第1 項第3 款分
    別定有明文。本件異議人對其於上揭時、地騎車闖越紅燈等
    情並無異議，惟以上開情詞置辯。經查，異議人違規時間係
    於當日下午4 時15分許，有高雄市政府警察局舉發違反道路
    交通管理事件通知單1 紙在卷可稽，斯時太陽已漸西下，光
    線已不若正午時分強烈，且其騎車由南往北方向行駛，陽光
    係由西方斜射而來，並非與號誌方向相同，是異議人前開辯
    稱強烈陽光自北方直射，致刺眼無法分辨紅綠燈號云云，尚
    與常情有違，殊難盡予採信。況縱如異議人所言其視線受到
    強烈陽光影響，一時無法分辨燈號等語屬實，然異議人騎車
    通過係一交岔路口，車流匯集且路況複雜，極易發生危險，
    一般人於此情形下，基於維護自身及其他用路人之交通安全
    ，理應減緩車速，俟確認周遭道路狀況後，再行騎車通過交
    岔路口，始屬合理，詎異議人捨此不為，仍逕自騎車通過該
    交岔路口，實難據以卸免其闖越紅燈之違規責任，是其前開
    所辯自不足採。綜上，異議人騎車行經上開有燈光號誌管制
    之交岔路口闖紅燈，係違反道路交通管理處罰條例第53條第
    1 項及第63條第1 項第3 款之規定，原處分機關援引上開規
    定據以裁罰異議人罰鍰1,800 元，並記違規點數3 點之處分
    ，其認定事實及適用法律均無違誤之處，核其處分分內容亦
    無逾越裁量權限、不為裁量或裁量錯誤等裁量瑕疵之情，尚
    無不當，是本件聲明異議為無理由，應予駁回。
據上論斷，應依道路交通案件處理辦法第19條，裁定如主文。
中    華    民    國    98    年    11    月    20    日
                  交通法庭    法  官  許仁豪
以上正本證明與原本無異。
如不服本裁定，應於收受送達後5 日內向本院提出抗告狀。
中    華    民    國    98    年    10    月    26    日
                              書記官  王翌翔


司法院資訊處製作；財團法人民間司法改革基金會備份。
